【裁判字號】    97,訴,2449
【裁判日期】    970725
【裁判案由】    毒品危害防制條例
【裁判全文】
臺灣板橋地方法院刑事判決              97年度訴字第2449號
公  訴  人  臺灣板橋地方法院檢察署檢察官
被      告  甲○○
上列被告因違反毒品危害防制條例案件，經檢察官提起公訴（97
年度毒偵字第3207號），因被告於本院準備程序中為有罪之陳述
，經合議庭裁定由受命法官獨任進行簡式審判程序，判決如下：
    主  文
甲○○施用第一級毒品，累犯，處有期徒刑捌月。扣案之海洛因
肆包其內之第一級毒品海洛因（合計淨重壹點陸壹公克）沒收銷
燬，其外包裝肆只、扣案之UWE 電子磅秤壹台、分裝杓壹支，均
沒收。
    事  實
一、甲○○前因施用毒品案件，經本院以九十三年度毒聲字第一
    四一六號裁定送觀察、勒戒後，因認無繼續施用毒品傾向，
    於民國九十三年九月二十三日釋放出所，並由臺灣板橋地方
    法院檢察署檢察官於九十三年十二月十日以九十三年度核退
    毒偵字第一六○二號為不起訴處分確定。另因洗錢防制法案
    件經本院於九十一年七月二十五日以九十一年度訴字第二三
    ○號刑事判決判處有期徒刑六月，緩刑四年，於九十一年九
    月五日判決確定，復因施用毒品、竊盜案件，分別經本院於
    九十四年十一月三十日以九十四年度簡字第五一二一號刑事
    簡易判決判處有期徒刑四月，於九十四年十二月三十日判決
    確定，及於九十五年七月三十一日以九十四年度易字第一五
    八五號刑事判決判處有期徒刑一年，於九十五年八月二十八
    日判決確定，嗣上開第一案緩刑宣告經撤銷，並與另二案均
    經裁定減刑暨合併定應執行刑為有期徒刑七月，於九十六年
    九月十九日縮刑期滿執行完畢（致使本件構成累犯）。詎其
    猶不知悔改，於前次觀察、勒戒執行完畢釋放後五年內之九
    十七年三月二十日上午八時許，又基於施用第一級毒品海洛
    因之犯意，在臺北縣板橋市○○路○段十四號六樓之一住處
    ，以將海洛因摻入香菸內點燃後吸食之方式，施用第一級毒
    品海洛因一次。嗣於同日晚間七時二十分許，為警在上址執
    行搜索，扣得海洛因四包（合計淨重一點六一公克）、UWE
    電子磅秤一台、分裝杓一支，並採集其尿液送驗而查知上情
    。
二、案經臺北縣政府警察局中和分局報告臺灣板橋地方法院檢察
    署檢察官偵查起訴。因甲○○於本院準備程序中為有罪之陳
    述，經本院合議庭裁定以簡式審判程序審理。
    理  由
一、訊據被告甲○○對於前揭犯罪事實均坦承不諱，經查：
（一）被告經警採尿送台灣檢驗科技股份有限公司以酵素免疫分
      析法篩檢、氣相層析質譜儀分析法確認，檢驗結果認該尿
      液呈嗎啡陽性反應，此有該公司九十七年四月九日報告編
      號CH/ 二○○八/ 三○七二一號濫用藥物檢驗報告、臺北
      縣政府警察局中和分局毒品案犯罪嫌犯人姓名及代碼對照
      表各一份附卷可稽（見偵查卷第十五頁、第五十三頁）。
      又海洛因施用入人體後水解還原成嗎啡，再循嗎啡之代謝
      方式排出體外，業據行政院衛生署藥物食品檢驗局以七三
      藥檢壹字第○三○二二一號函說明綦詳，且尿液中能否驗
      出嗎啡陽性反應，與其投與量、投與途徑、採尿時間、個
      人體質及檢測方法之靈敏度有關，國外曾有文獻報導注射
      六毫克之海洛因鹽酸鹽，其代謝物嗎啡之平均可檢出時限
      約為二十六小時，亦經行政院衛生署藥物食品檢驗局於八
      十一年九月八日以（八一）藥檢壹字第八一一四八八五號
      函釋明在案。前揭尿液檢驗報告載明係以GC/MS （即氣相
      層析質譜儀分析法）方法作為確認檢驗之方式，而該方法
      之原理係檢品經氣化後，通過層析管分離純化，再將純化
      後之成分循序送入質譜儀做個別鑑定。因質譜儀所測定之
      圖譜，在化學上被公認具有指紋特性，故可據以完全判定
      該檢品係為何種化合物。是以氣相層析質譜儀（GC/MS ）
      作藥物及其代謝產物之定性及定量分析，幾乎不會有偽陽
      性反應產生，此經台北榮民總醫院於八十三年四月七日以
      八三北總內字第三○五九號函釋明在案。準此被告應有在
      前揭犯罪時間施用第一級毒品海洛因之行為甚明。另扣案
      之第一級毒品海洛因四包送驗結果，確係第一級毒品海洛
      因（合計淨重一點六一公克），此有法務部調查局濫用藥
      物實驗室九十七年四月十四日調科壹字第○九七二三○二
      ○○三○號鑑定書一紙附卷（見偵查卷第五十四頁）足憑
      ，應認上開扣案毒品確係海洛因無誤。
（二）被告前因施用毒品案件，經本院以九十三年度毒聲字第一
      四一六號裁定送觀察、勒戒後，因認無繼續施用毒品傾向
      而於九十三年九月二十三日釋放出所，有臺灣高等法院被
      告前案紀錄表各一份附卷可憑，其於強制戒治執行完畢後
      五年內，施用第一級毒品海洛因之事實，堪以認定。
（三）綜上卷附之各項文書、扣案證物等補強證據已足資擔保被
      告於本院調查、審理中所為之上開任意性自白之真實性，
      依刑事訴訟法第一百五十六條第一項、第二項之規定，自
      得據被告前開任意性自白及各該補強證據相互利用，認本
      件事證明確，被告犯行洵堪認定，應予依法論科。
二、按海洛因屬於毒品危害防制條例第二條第二項第一款所規定
    之第一級毒品，核被告施用海洛因之行為，係犯毒品危害防
    制條例第十條第一項之施用第一級毒品罪。其持有毒品之低
    度行為，應為施用毒品之高度行為所吸收，不另論罪。又被
    告前因洗錢防制法案件經本院於九十一年七月二十五日以九
    十一年度訴字第二三○號刑事判決判處有期徒刑六月，緩刑
    四年，於九十一年九月五日判決確定，復因施用毒品、竊盜
    案件，分別經本院於九十四年十一月三十日以九十四年度簡
    字第五一二一號刑事簡易判決判處有期徒刑四月，於九十四
    年十二月三十日判決確定，及於九十五年七月三十一日以九
    十四年度易字第一五八五號刑事判決判處有期徒刑一年，於
    九十五年八月二十八日判決確定，嗣上開第一案緩刑宣告經
    撤銷，並與另二案均經裁定減刑暨合併定應執行刑為有期徒
    刑七月，於九十六年九月十九日縮刑期滿執行完畢，有臺灣
    高等法院被告前案紀錄表一份在卷可憑，其受有期徒刑之執
    行完畢後，五年以內故意再犯本件有期徒刑以上之罪，為累
    犯，應依刑法第四十七條第一項之規定加重其刑。本院審酌
    被告施用毒品，足以戕害其身心，滋生其他犯罪，惡化治安
    ，嚴重損及公益，且被告前曾犯施用毒品罪，業經觀察、勒
    戒執行完畢，仍未戒斷其施用毒品之惡習，竟再為本件施用
    毒品犯行，顯見其不思悔改，而其施用毒品行為於本質上係
    屬自我戕害行為，反社會性之程度應屬較低，及其犯後坦承
    犯行態度尚稱良好等一切情狀，量處如主文所示之刑，以資
    懲儆。
三、扣案海洛因四包其內之海洛因（合計淨重一點六一公克）屬
    第一級毒品，且係本件查獲之毒品，不問屬於犯人與否，爰
    依毒品危害防制條例第十八條第一項前段規定，均併予宣告
    沒收銷燬之（惟鑑驗耗罄之毒品既已滅失，自毋庸宣告沒收
    銷燬），其外包裝四只係用於包裹毒品海洛因，防其裸露、
    潮濕，便於攜帶施用，而扣案UWE 電子磅秤一台、分裝杓一
    支，亦係供施用毒品海洛因所用或預備之物，且均為被告所
    有，此據被告於本院審理時供明在卷，爰依刑法第三十八條
    第一項第二款規定，併予宣告沒收。至扣案注射針筒一支及
    如偵查卷第二十九頁所示電子磅秤一台，被告均堅詞否認為
    其所有，復無其他積極證據證明為被告所有而與本件被告施
    用毒品有關，且非違禁物，爰均不併予宣告沒收，附此敘明
    。
據上論斷，應依刑事訴訟法第二百七十三條之一第一項、第二百
九十九條第一項前段，毒品危害防制條例第十條第一項、第二十
三條第二項、第十八條第一項前段，刑法第十一條前段、第四十
七條第一項、第三十八條第一項第二款，判決如主文。
本案經檢察官謝岳龍到庭執行職務。
中    華    民    國    97    年    7     月    25    日
                刑事第十五庭    法  官  劉  安  榕
以上正本證明與原本無異
如不服本判決，應於判決送達後10日內敘明上訴理由，向本院提
出上訴狀（應附繕本），上訴於臺灣高等法院。
                                書記官  陳  盈  真
中    華    民    國    97    年    7     月    25    日
附錄本案論罪科刑法條全文：
毒品危害防制條例第10條
施用第一級毒品者，處六月以上五年以下有期徒刑。
施用第二級毒品者，處三年以下有期徒刑。


司法院資訊處製作；財團法人民間司法改革基金會備份。
